【裁判字號】    95,易,990
【裁判日期】    950721
【裁判案由】    毒品危害防制條例
【裁判全文】
臺灣板橋地方法院刑事判決               95年度易字第990號
公  訴  人  臺灣板橋地方法院檢察署檢察官
被      告  甲○○
                    (因另案於臺灣臺北監獄臺北分監執行中)
上列被告因違反毒品危害防制條例案件，經檢察官提起公訴（九
十五年度毒偵字第二二七一號），被告就被訴事實為有罪陳述，
本院改行簡式審判程序審理，判決如下：
    主  文
甲○○施用第二級毒品，累犯，處有期徒刑伍月，如易科罰金，
以佰元折算壹日。
    事  實
一、甲○○前因施用毒品案件，經本院先後二次裁定送觀察、勒
    戒後，均認無繼續施用毒品傾向，業由臺灣板橋地方法院檢
    察署檢察官，分別於民國八十九年十一月三十日、九十年四
    月十九日以八十九年度毒偵字第七二三六號、九十年度毒偵
    字第七七八號為不起訴處分確定。再於九十年六月間因施用
    毒品案件，經本院裁定令入戒治處所施以強制戒治，至九十
    一年二月二十四日因無繼續戒治之必要而停止戒治釋放，至
    同年六月四日期滿執行完畢；同案經本院以九十年度板簡字
    第一三○六號判決判處有期徒刑五月確定，於九十二年一月
    二十六日執行完畢。復因施用毒品案件，經本院裁定令入戒
    治處所施以強制戒治，於九十三年一月九日因毒品危害防制
    條例修正出所，該案再經本院以九十二年度易字第二九二二
    號判決判處有期徒刑六月確定，另與九十二年四月間犯竊盜
    案件，經本院以九十二年度簡上字第一八七號判決判處有期
    徒刑七月確定，二罪定其應執行刑為一年，甫於九十四年一
    月一日執行完畢出監。猶不知悔改，於強制戒治執行完畢釋
    放後五年內，復基於施用第二級毒品甲基安非他命之犯意，
    於九十四年七月二十三日下午某時許，在臺北縣板橋市○○
    路○段四十七巷八弄四之一號住處施用甲基安非他命一次，
    嗣於同年月二十三日下午六時許，在臺北縣土城市○○路一
    二五號前因涉犯竊盜案件為警逮捕後，於翌日（二十四日）
    上午，經同意採尿，檢驗結果判定呈甲基安非他命類陽性反
    應，始查悉上情。
二、案經臺北縣政府警察局土城分局移送臺灣板橋地方法院檢察
    署檢察官偵查起訴，本院改行簡式審判程序審理。
    理  由
一、訊據被告甲○○對於在上揭時、地施用甲基安非他命之犯行
    坦承不諱。被告為警查獲時所採之尿液，經以ＥＩＡ酵素免
    疫分析法初驗、ＧＣ／ＭＳ氣相層析質譜儀法確認複驗後，
    均呈安非他命類之陽性反應，此有臺灣檢驗科技股份有限公
    司九十四年八月十八日濫用藥物尿液檢驗報告書一紙在卷足
    稽。被告前因施用毒品案件，經本院先後二次裁定送觀察、
    勒戒後，均認無繼續施用毒品傾向，業由臺灣板橋地方法院
    檢察署檢察官，分別於民國八十九年十一月三十日、九十年
    四月十九日以八十九年度毒偵字第七二三六號、九十年度毒
    偵字第七七八號為不起訴處分確定。再於九十年六月間因施
    用毒品案件，經本院裁定令入戒治處所施以強制戒治，至九
    十一年二月二十四日因無繼續戒治之必要而停止戒治釋放，
    至同年六月四日期滿執行完畢，此有臺灣高等法院被告前案
    紀錄表、在監在押全國紀錄表及處分書各一份附卷足考。被
    告於強制戒治執行完畢釋放後之五年內，再犯本件施用毒品
    罪，於毒品危害防制條例第二十三條第二項有關起訴之規定
    相合。其出於自由意志之自白與事實相符，事證明確，犯行
    堪以認定，應依法論科。
二、核被告所為，係犯毒品危害防制條例第十條第二項施用第二
    級毒品罪。其施用前後持有甲基安非他命之行為為施用毒品
    之當然手段行為，不另論罪。被告前於九十年六月間因施用
    毒品案件，經本院裁定令入戒治處所施以強制戒治，至九十
    一年二月二十四日因無繼續戒治之必要而停止戒治釋放，至
    同年六月四日期滿執行完畢；同案經本院以九十年度板簡字
    第一三○六號判決判處有期徒刑五月確定，於九十二年一月
    二十六日執行完畢。復因施用毒品案件，經本院裁定令入戒
    治處所施以強制戒治，於九十三年一月九日因毒品危害防制
    條例修正出所，該案再經本院以九十二年度易字第二九二二
    號判決判處有期徒刑六月確定，另與九十二年四月間犯竊盜
    案件，經本院以九十二年度簡上字第一八七號判決判處有期
    徒刑七月確定，二罪定其應執行刑為一年，甫於九十四年一
    月一日執行完畢出監，此有臺灣高等法院被告前案紀錄表一
    份在卷可稽，被告於五年以內，故意再犯本件最重本刑為有
    期徒刑以上之罪，被告行為後九十四年二月二日修正公布，
    並於九十五年七月一日施行之刑法第四十七條，於第一項修
    訂累犯以出於故意再犯者為限，第二項增訂強制工作免其執
    行或執行完畢後再犯之擬制累犯規定，刑法累犯之規定已有
    變更，惟不論依修正前之刑法第四十七條，或修正後之刑法
    第四十七條第一項之規定，本件被告均構成累犯，並無有利
    不利之差別，依修正後之刑法第二條第一項前段之規定，自
    應適用被告行為時即修正前之刑法第四十七條之規定論以累
    犯並加重其刑。爰審酌被告屢次施用毒品而不思悔改，品行
    不端，意志力薄弱，其施用毒品經強制戒治後，仍無法斷絕
    施用毒品惡習，若非將其處以較長之刑期，與社會上毒品來
    源隔離，使其能深自反省，斷絕與毒品之接觸，不足以助其
    戒絕用毒惡習，並懲所犯及被告犯罪後對於施用毒品之犯行
    ，已經坦承，態度良好等一切情狀，量處如主文所示之刑，
    另刑法第四十一條第一項易科罰金之規定，修正前規定「得
    以一元以上三元以下折算一日」，依修正前罰金罰鍰提高標
    準條例第二條規定，就其原定數額提高為一百倍折算一日，
    經折算為新臺幣後應以新臺幣九百元折算一日，修正後則規
    定「得以新臺幣一千元、二千元或三千元折算一日」，經比
    較新舊法結果，自以修正前規定有利於被告，依刑法第二條
    第一項前段之規定，應依行為時即修正前刑法第四十一條第
    一項前段之規定，為易科罰金之折算標準。
三、檢察官移送併辦意旨略以（九十五年度偵字第二五五七號）
    ：被告於九十五年一月九日上午十一時四十分許，為警採尿
    前二十六、九十六小時內之某時，在不詳地點，施用第一級
    毒品海洛因、第二級毒品安非他命各一次，嗣為警於同日上
    午十一時四十分許在臺北縣板橋市○○路○段住處為警查獲
    ，因認被告涉犯毒品危害防制條例第十條第二項之罪名，並
    以此一施用安非他命之犯行，與本院判決有罪之施用毒品犯
    行有裁判上一罪關係而移送本院併案審理。惟查，被告於本
    院審理中堅詞否認於九十四年七月二十三日為警查獲後有再
    施用毒品之犯行，並稱：「九十五年一月九日為警查獲那次
    係因父親得了胃癌我不敢面對現實才在一月八日施用一次安
    非他命及海洛因」等語，被告前後二次施用毒品犯行已經相
    距達六月餘，且被告再犯係另有因素，並非基於一個施用毒
    品之概括犯意而為，顯與連續犯之觀念有間，難認二次犯罪
    間有裁判上一罪之連續犯關係，檢察官上揭移送併辦之事實
    既未經起訴，又非檢察官起訴經本院判決有罪事實之效力所
    及，本院自無從併予審究，應退由檢察官另行依法處理。
據上論斷，應依刑事訴訟法第二百七十三條之一第一項、第二百
九十九條第一項前段，毒品危害防制條例第十條第二項，刑法第
十一條前段、第二條第一項前段、修正前刑法第四十七條、修正
前刑法第四十一條第一項前段，九十五年七月一日修正施行前罰
金罰鍰提高標準條例第二條，判決如主文。
本案經檢察官朱立豪到庭執行職務
中    華    民    國    95    年    7     月    21    日
                  臺灣板橋地方法院刑事第十七庭
                              法  官 王綽光
以上正本證明與原本無異
如不服本判決應於送達後10日內向本院提出上訴狀
                              書記官 許清秋
中    華    民    國    95    年    7     月    24    日
附錄論罪科刑法條全文：
毒品危害防制條例第十條
施用第一級毒品者，處六月以上五年以下有期徒刑。
施用第二級毒品者，處三年以下有期徒刑。


司法院資訊處製作；財團法人民間司法改革基金會備份。
